【裁判字號】    95,訴,729
【裁判日期】    970612
【裁判案由】    偽造文書等
【裁判全文】
臺灣高雄地方法院刑事判決               95年度訴字第729號
公  訴  人  臺灣高雄地方法院檢察署檢察官
被      告  乙○○
被      告  丙○○
                      政事務所）
義務辯護人  李偉如律師
被      告  甲○○
                    現於臺灣臺南監獄
上列被告因偽造文書等案件，經檢察官提起公訴（95年度偵字第
3377號、95年度偵字第3691號），本院判決如下：
    主  文
乙○○共同連續犯行使偽造私文書罪，處有期徒刑壹年拾月，扣
案如附表一、二、三所示之署押，均沒收之。
丙○○共同連續犯行使偽造私文書罪，處有期徒刑拾月，減為有
期徒刑伍月，如易科罰金，以銀元參百元即新臺幣玖佰元折算壹
日；扣案如附表二及附表三編號五所示之署押，均沒收之。被訴
非法持有可發射子彈具殺傷力之槍枝及非法持有子彈部分，無罪
。
甲○○共同連續犯行使偽造私文書罪，處有期徒刑拾月，減為有
期徒刑伍月，如易科罰金，以銀元參百元即新臺幣玖佰元折算壹
日；扣案如附表二及附表三編號五所示之署押，均沒收之。
    事  實
一、乙○○因亟於清償債務，遂利用其曾任職中國信託商業銀行
    （下稱中國信託銀行）三民分行信用卡專員，熟悉信用卡作
    業流程之專業背景，而與丙○○、甲○○2 人分別或共同為
    下列行為：
  (一)乙○○意圖為自己不法之所有，並基於行使偽造私文書之概
    括犯意，自民國94年9 月起間，先自真實姓名年籍不詳之「
    黃副理」處取得如附表1 所示被害人之身分資料，再冒用如
    附表1 所示被害人之身分，而連續以如附表1 所示之犯罪手
    法，要求中國信託銀行及兆豐商業銀行（即原中國國際商業
    銀行）變更原持卡人之電話或住址後，並填載如附表1 編號
    1 至5 、10、11所示之信用卡申請書，而在其上偽造如附表
    1 編號1 至5 、10、11所示之署押，持向中國信託銀行及兆
    豐商業銀行申請補辦信用卡，並將信用卡寄送地址改為高雄
    縣鳳山市○○○路88號、高雄市左營區○○○路1086之2 號
    、高雄市前鎮區○○○街459 巷6 號等乙○○指定之處所，
    其中如附表1 編號1 至6 所示之申請案因遭中國信託銀行之
    人員懷疑信用卡寄送地址雷同，未予核准補發新卡，而使乙○○詐領信用卡之行為未能得逞；至如附表1 編號7 至11所
    示之申請案則使中國信託銀行及兆豐商業銀行之人員陷於錯
    誤，誤以為係如附表1 編號7 至11所示之被害人申請補發信
    用卡，而准予發卡並寄送至乙○○所指定之地址，乙○○收
    到如附表3 編號1 至4 所示之6 張信用卡後，即在上開信用
    卡背面偽簽如附表1 編號7 至11等被害人之姓名，表示如附
    表1 編號7 至11所示之被害人與發卡銀行訂立契約及於使用
    時供特約商店核對其身分等用意之證明，而偽造如附表1 編
    號7 至11所示被害人之信用卡，以上均足以生損害於真正持
    卡人及發卡銀行對於信用卡管理之正確性。
  (二)又乙○○明知葉珮焄之身分證為失竊之贓物，竟仍基於收受
    贓物之犯意，於94年間之某時點，在不詳處所向姓名年籍不
    詳之成年人收受葉珮焄失竊之身份證，並利用葉珮焄之身份
    證至郵局冒領葉珮焄如附表3 編號6 所示之2 張信用卡，並
    承上偽造準私文書之概括犯意，在上開2 張信用卡背面偽簽
    「葉珮焄」之姓名，表示葉珮焄與發卡銀行訂立契約及於使
    用時供特約商店核對其身分等用意之證明，而偽造上開2 張
    信用卡，足以生損害於葉珮焄及發卡銀行對於信用卡管理之
    正確性。
  (三)嗣乙○○復承上意圖為自己不法之所有，並基於行使偽造私
    文書之概括犯意，先由其自己持如附表3 編號1 至3 所示之
    5 張信用卡，至如附表3 編號1 至3 所示之特約商店，消費
    如附表3 編號1 至3 所示之財物，並在如附表3 編號1 至 3
    所示之簽帳單上偽造如附表3 編號1 至3 所示之署押，而使
    該等特約商店之人員陷於錯誤，誤認為係持卡人「子○○」
    、「丁○○」及「賴伯翰」本身之消費，而將上開財物交付
    予乙○○，均足以生損害於「子○○」、「丁○○」及「賴
    伯翰」、特約商店及銀行。另乙○○除承上犯意外，並與姓
    名年籍不詳之成年女子共同意圖為自己不法之所有，並基於
    行使偽造私文書之概括犯意聯絡，先由乙○○將如附表3 編
    號4 所示「辰○○」之信用卡1 張及如編號6 所示「葉珮焄
    」之信用卡2 張交付予上開不詳女子，再由該不詳女子持如
    附表3 編號4 、6 所示之3 張信用卡，至如附表3 編號4 、
    6 所示之特約商店，消費如附表3 編號4 、6 所示之財物，
    並在如附表3 編號4 、6 所示之簽帳單上偽造如附表3 編號
    4 、6 所示之署押，而使該等特約商店之人員陷於錯誤，誤
    認為係持卡人「辰○○」及「葉珮焄」本身之消費，而將上
    開財物交付予該不詳女子，所得財物由該不詳女子與乙○○
    朋分，以上均足以生損害於「辰○○」、「葉珮焄」、特約
    商店及銀行。
  (四)另乙○○除承上犯意外，並與丙○○、甲○○共同意圖為自
    己不法之所有，並基於行使偽造私文書之概括犯意聯絡，由
    丙○○提供辛○○、卯○○、午○○等被害人之身分資料，
    而由甲○○提供臺南市○區○○○街7 號之處所作為寄送信
    用卡之用，冒用辛○○、卯○○、午○○之身分，而連續以
    如附表2 所示之犯罪手法，要求中國信託銀行變更原持卡人
    之電話或住址後，並填載如附表2 編號2 、3 所示之信用卡
    申請書，而在其上偽造如附表2 編號2 、3 所示之署押，持
    向中國信託銀行申請補辦信用卡，並將信用卡寄送地址改為
    甲○○提供之臺南市○區○○○街7 號之處所，其中如附表
    2 編號1 、2 所示之申請案因遭中國信託銀行之人員懷疑信
    用卡寄送地址雷同，未予核准補發新卡，而使渠等詐領信用
    卡之行為未能得逞；至如附表2 編號3 所示之申請案則使中
    國信託銀行之人員陷於錯誤，誤以為係辛○○申請補發信用
    卡，而准予發卡並寄送至乙○○、丙○○、甲○○所指定之
    地址，渠等收到如附表3 編號3 所示之信用卡後，即在上開
    信用卡背面偽簽辛○○之姓名，表示辛○○與發卡銀行訂立
    契約及於使用時供特約商店核對其身分等用意之證明，而偽
    造如附表3 編號5 之信用卡，以上均足以生損害於真正持卡
    人及發卡銀行對於信用卡管理之正確性。
  (五)嗣乙○○、丙○○、甲○○復承上意圖為自己不法之所有，
    並基於行使偽造私文書之概括犯意聯絡，約定丙○○及甲○○2 人可分得持卡消費購得物價之70% ，其餘則歸乙○○所
    有，丙○○及甲○○遂於95年1 月16日下午6 時許，持偽冒
    「辛○○」之信用卡，在高雄市○○路與四維路口之震旦通
    訊行，購買價值新臺幣（下同）14,800元之手機1 支，並在
    簽帳單上偽造「辛○○」之署押1 枚，而使該等特約商店之
    人員陷於錯誤，誤認為係持卡人「辛○○」本身之消費，而
    將上開手機交付予丙○○及甲○○，嗣乙○○等3 人隨即將
    該手機變賣12,000元後，將得款朋分花用，均足以生損害於
    「辛○○」、特約商店及中國信託銀行。
二、嗣經中國信託銀行之人員發覺多數客戶申請寄送信用卡之收
    件地址均集中在高雄縣鳳山市○○○路88號，認為有異而報
    警處理，經高雄憲兵隊與台南市警察局刑警大隊，於95年 1
    月17日中午11時55分許，持搜索票在高雄市○○○路250 號
    前，在乙○○所有之車號OMV-527 號機車內，查扣偽冒信用
    卡5 張、刷卡簽帳單5 張，復於同年1 月17日下午1 時30分
    許，在台南市○○○街7 號前，經取得丙○○及甲○○之同
    意而搜索，在甲○○所有之車號0996-NP 號自用小客車上，
    查扣偽冒「辛○○」信用卡1 張、偽造「卯○○」印章1 枚
    ，在丙○○所駕駛之車號9513－LX號自用小客車內查扣偽造
    「蔡宗賢」印章1 枚，經循線查獲，始悉上情。
三、案經高雄憲兵隊報告臺灣高雄地方法院檢察署檢察官偵查起
    訴。
    理  由
壹、程序部分（證據能力之審查）：
    按被告以外之人於審判外之陳述，雖不符刑事訴訟法第 159
    條之1 至之4 等4 條之規定，然若當事人於審判程序中同意
    作為證據，法院審酌該言詞陳述或書面陳述作成時之情況，
    認為適當者，亦得為證據；又當事人、代理人或辯護人於法
    院調查證據時，知有刑事訴訟法第159 條第1 項不得為證據
    之情形，而未於言詞辯論終結前聲明異議者，視為有前項之
    同意，同法第159 條之5 定有明文。此立法意旨在於傳聞證
    據未經當事人之反對詰問予以核實，原則上先予排除。惟若
    當事人已放棄反對詰問權，於審判程序中表明同意該等傳聞
    證據可作為證據；或於言詞辯論終結前未聲明異議，基於尊
    重當事人對傳聞證據之處分權，及證據資料愈豐富，愈有助
    於真實發見之理念，且強化言詞辯論主義，使訴訟程序得以
    順暢進行，上開傳聞證據亦均具有證據能力。查本件證人即
    被害人癸○○、丑○○、壬○○、庚○○、午○○、寅○○
    、丁○○、未○○、巳○○、子○○、辰○○、賴伯翰、卯
    ○○、辛○○及證人即中國信託銀行人員郭家良、戊○○於
    警兵詢問時之供述，具有被告以外之人書面陳述之性質，屬
    傳聞證據，惟經本院依法提示予以調查，檢察官及被告均對
    此未表示異議，且經本院審酌該書面作成時無違法情事，應
    適宜為本案之證據。又本件被告乙○○、丙○○、甲○○於
    警兵詢問時之供述，對於其他共同被告而言，具有被告以外
    之人書面陳述之性質，屬傳聞證據，惟經本院依法提示予以
    調查，檢察官及被告均對此未表示異議，且經本院審酌該書
    面作成時無違法情事，亦應適宜為本案之證據。
貳、實體部分：
一、查被告3 人行為後，如附件所示之相關法律均業經變更，並
    俱於95年7 月1 日施行，玆經整體比較結果，裁判時法並未
    較為有利，從而依刑法第2 條第1 項規定，自應適用各該行
    為時法，亦即修正前刑法，合先敘明。
二、上揭犯罪事實，業據被告丙○○於本院審理時均能坦承不諱
    ，而被告乙○○除「辰○○」「葉珮焄」被盜刷之犯罪事實
    外，亦於本院審理時坦承其他所有犯行，至被告甲○○則矢
    口否認所有犯行，被告乙○○辯稱：被冒名的為女性的，不
    是伊做的，伊承認男性部分都是伊去刷卡的云云，被告甲○○則辯稱：臺南市○區○○○街7 號之處所是伊朋友託伊保
    管，伊借給被告丙○○收包裹，係被告丙○○將辛○○之信
    用卡交給伊保管，伊不認識被告乙○○，以為乙○○就是「
    辛○○」，伊以為該信用卡就是乙○○的，95年1 月16日當
    日是丙○○要向伊借車，伊也要用車，才載丙○○到高雄，
    伊沒有冒辦及盜刷信用卡云云。經查；
  (一)犯罪事實(一)部分：
  1.如附表1 編號1至10所示之犯罪事實部分：
    此部分之事實，業據被告乙○○於本院審理時均能坦承不諱
    ，核與證人即被害人癸○○、丑○○、壬○○、庚○○、寅
    ○○、丁○○、未○○、巳○○、子○○、賴伯翰於憲兵詢
    問時所證述遭冒名申請信用卡之事實大致相符，另經證人即
    中國信託銀行人員郭家良、戊○○於憲兵詢問時均證述如附
    表1 編號1 至10之遭冒名申請信用卡之情節甚明，並有如附
    表1 編號1 至5 、10所示之信用卡申請書7 張及變更信用卡
    資料之銀行客服電話譯文10份在卷可稽，被告乙○○之自白
    已有足夠之證據資料予以補強，且與事實相符，應堪信為真
    實。
  2.如附表1 編號11所示之犯罪事實部分：
    經查，本件證人即被害人辰○○於接受憲兵詢問時，對於其
    遭冒名申請信用卡之事實已經證述清楚，而證人即中國信託
    銀行人員郭家良於憲兵詢問時亦證述：本件被害人辰○○所
    留存之帳單地址被人以電話語音變更為高雄縣鳳山市○○○
    路88號等語（見憲2 卷第73頁），而上開高雄縣鳳山市○○○路88號之處所確係被告乙○○使用來接收冒辦信用卡之處
    所之1 ，亦據被告於憲兵詢問時坦承在卷（見憲2 卷第11頁
    ）；另該名冒用被害人辰○○名義申請信用卡之人於94年11
    月28日撥打中國信託銀行客服中心，將被害人辰○○原留存
    之聯絡電話變更為0000000000號，此亦有變更信用卡資料之
    銀行客服電話譯文1 份在卷可稽（見憲2 卷第86至88頁），
    而被告乙○○則於憲兵詢問時坦承上開0000000000號行動電
    話為其使用（見憲2 卷第10頁）。則綜合上述，被告人辰○○遭人變更之住址及聯絡電話均係被告乙○○所使用，而衡
    以冒用他人名義申辦信用卡者均會留存自己所掌控之聯絡地
    址及電話，以備發卡銀行核對申辦者資料或寄發信用卡之用
    ，並可以避免發卡銀行察覺拒予核發，益徵被害人辰○○如
    附表3 編號4 所示之信用卡確係遭被告冒名申請無誤。此外
    ，並有被害人辰○○遭冒名之信用卡申請書1 份在卷可稽（
    見憲2 卷第82頁）。至被告乙○○雖於本院審理時辯稱：女
    生的部分不是其所為云云，然與本院上開調查證據之結果相
    悖，且被告乙○○復未能提出任何證據以實其說，自不足以
    採信。從而，如附表1 編號11所示之犯罪事實確係被告乙○○所為甚明。
  (二)犯罪事實(二)部分：
  1.訊據被告乙○○雖辯稱：被冒名的為女性的，不是伊做的云
    云。然查，被告乙○○被查獲時，在其車上扣得被害人葉珮
    焄所有如附表3 編號6 所示之2 張信用卡及其身份證，有上
    開信用卡2 張及其身份證1 張扣案可稽，並有95年1 月17日
    搜索扣押筆錄、扣押物品目錄表各1 份在卷可稽（見憲2 卷
    第118 至123 頁）。而被告既於本院審理時自承葉珮焄之身
    分證係友人所交付等語（見院6 卷97年5 月29日審判筆錄第
    30頁），而被告乙○○又無持有葉珮焄身份證之正當理由，
    顯見被告乙○○確係收受贓物無疑。另在被害人葉珮焄身份
    證遭竊及中國信託銀行補發信用卡予葉珮焄之前提下，被害
    人葉珮焄既未收受如附表3 編號6 所示之2 張信用卡，而該
    2 張信用卡及被害人葉珮焄之身分證又確係在被告乙○○所
    管領支配中，自可推論被告乙○○係利用葉珮焄失竊之身分
    證冒名領取上開2 張信用卡甚明。又上開2 信用卡既係被告
    乙○○所冒名領取，亦可推論上開信用卡背面被害人之簽名
    亦係由被告乙○○所偽造。被告所辯：被冒名的為女性的，
    不是伊做的云云，不足採信。
  2.至被告乙○○雖另辯稱：係朋友請伊幫忙申請，伊不知道伊
    的朋友已經申請云云（見院6 卷97年5 月29日審判筆錄第30
    頁）。然查，若果真如被告乙○○所言，則其友人既已經冒
    名申請葉珮焄之信用卡，則在信用卡未掛失之情形下，發卡
    銀行豈會從新核發信用卡予被告乙○○，顯見被告乙○○所
    述其友人亦有冒名申請葉珮焄之信用卡云云，要屬狡辯之詞
    ，不足採信。
  (三)犯罪事實(三)部分：
  1.如附表3 編號1至3所示之犯罪事實部分：
    此部分之事實，業據被告乙○○於本院審理時均能坦承不諱
    ，核與證人即被害人丁○○、子○○、賴伯翰於憲兵詢問時
    所證述遭冒名盜刷信用卡之事實大致相符，而如附表3 編號
    1 至3 所示之信用卡係被告乙○○所冒名申請之事實，亦已
    如前述，此外，並有如中國國際商業銀行96年10月19日函文
    暨所附信用卡申請書、消費明細、繳款狀況各1 份、信用卡
    帳單1 份、簽帳單28張在卷可稽（見線2 卷第54、59頁，院
    1 卷第131 至143 、158 至166 頁，院2 卷第102 、103 頁
    ，院6 卷第99至104 頁）。是被告乙○○之自白已有足夠之
    證據資料予以補強，且與事實相符，應堪信為真實。
  2.如附表3 編號4、6所示之犯罪事實部分：
    經查，本件如附表3 編號4 、6 所示之辰○○、葉珮焄之信
    用卡確係遭被告乙○○所分別冒名申請及冒名領取等情，已
    如前述，則上開信用卡確係在被告乙○○之實力管領支配之
    下，原則上自可推定係由被告乙○○所持以行使盜刷無疑。
    又經本院勘驗如附表3 編號4 第1 筆交易之現場錄影帶顯示
    ，係1 女子在櫃臺結帳，結完帳後與另1 男子一起離開結帳
    櫃臺，此有勘驗筆錄1 份在卷可稽（見院2 卷第242 、 243
    頁），顯見被告乙○○確係與另1 姓名年籍不詳之成年女子
    共同為如附表3 編號4 、6 所示之信用卡盜刷行為甚明。至
    被告雖抗辯：被冒名的為女性的，不是伊做的云云，要與本
    院調查證據結果有異，不足採信。
  (四)犯罪事實(四)、(五)部分：
  1.此部分之事實，業據被告乙○○於本院審理時均能坦承不諱
    ，而被告丙○○則供稱：伊提供黃俊雄、余世琦、蔡宗賢、
    辛○○、卯○○等6 人（其中1 人姓名忘記了）之資料予被
    告乙○○，信用卡寄到臺南市○區○○○街7 號伊都有參與
    等語，而對照證人即中國信託銀行人員郭家良於憲兵詢問時
    亦證稱：午○○、卯○○部分係將信用卡寄送地址更改為臺
    南市○區○○○街7 號等語（見憲2 卷第74頁），顯見被告
    丙○○所提供忘記姓名之第6 人應為午○○甚明，並有證人
    即被害人辛○○、午○○、卯○○於憲兵詢問時證述遭冒名
    申請信用卡等情歷歷。此外，尚有卯○○掛號信1 封扣案可
    稽，另有95年1 月17日搜索扣押筆錄、扣押物品目錄表各 1
    份、扣案物品照片5 張（見憲2 卷第135 至138 、155 至15
    8 頁）、如附表2 編號2 、3 所示之辛○○、午○○信用卡
    申請書各1 份及變更信用卡資料之銀行客服電話譯文2 份在
    卷可稽，被告乙○○及丙○○之自白已有足夠之證據資料予
    以補強，且與事實相符，應堪信為真實。
  2.至被告甲○○雖矢口否認有何如附表2 所示之共同冒名申請
    信用卡犯行。然查，如附表2 所示之冒名申請信用卡均係將
    信用卡寄送地址變更為臺南市○區○○○街7 號，已如上述
    ，而該臺南市○區○○○街7 號之處所確係被告甲○○管領
    使用中，亦據被告甲○○於憲兵詢問時坦承在卷（見憲2 卷
    第35至40頁），則衡以冒用他人名義申辦信用卡者均會留存
    自己所掌控之聯絡地址，以備發卡銀行核對申辦者資料或寄
    發信用卡之用，並可以避免發卡銀行察覺拒予核發，足認被
    告甲○○確實有參與冒名申請如附表2 所示之信用卡等情無
    誤。另再參以被告甲○○被查獲時，在其車上扣得卯○○之
    掛號信1 封及辛○○之信用卡1 張，有上開95年1 月17日搜
    索扣押筆錄、扣押物品目錄表各1 份在卷可稽，益徵被告甲○○確有參與如附表2 所示之冒名申請信用卡之犯行，否則
    被告乙○○、丙○○豈有將渠等所違法冒名辦理之「辛○○
    」信用卡交予未參與犯行之人保管，而增加犯行被查獲之風
    險？末查，被告3 人取得偽冒「辛○○」之信用卡後，隨即
    於95年1 月16日下午6 時許，持偽冒「辛○○」之信用卡，
    在高雄市○○路與四維路口之震旦通訊行，購買價值14,800
    元之手機1 支等情，亦為被告3 人所不否認，則被告甲○○
    若無參與其中，被告乙○○、丙○○豈能任由被告甲○○一
    起參與盜刷行為，而不警惕？且經本院勘驗當時購買手機之
    監視錄影帶，該張偽冒「辛○○」之信用卡係由被告甲○○
    保管，由被告甲○○在震旦行內將該信用卡交由被告乙○○
    持向該特約商店店員使用，使用後又交還予被告甲○○保管
    ，此有本院勘驗筆錄1 份在卷可稽（見院2 卷第219 至220
    頁），顯見被告甲○○確有參與其事。
  3.至被告甲○○雖抗辯：臺南市○區○○○街7 號之處所是伊
    借給被告丙○○收包裹，係被告丙○○將辛○○之信用卡交
    給伊保管，伊不認識被告乙○○，以為乙○○就是「辛○○
    」，伊以為該信用卡就是乙○○的云云，然被告3 人於95年
    1 月16日下午6 時許前往高雄市○○路與四維路口之震旦通
    訊行時，被告乙○○亦在場，縱認被告甲○○果真誤會被告
    乙○○即係辛○○，衡之常情，亦無將該信用卡交由被告甲○○保管之理，被告甲○○之辯詞顯與常理有違，無可採信
    。
  (五)從而，本案事證明確，被告3 人犯行堪予認定，均應依法論
    科。
三、查信用卡申請書與信用卡簽帳單均屬私文書；另查在信用卡
    背面偽簽持卡人之姓名，已足以為表示其與發卡公司訂立契
    約及於使用時供特約商店核對其身分等用意之證明，性質上
    屬於刑法第220 條第1 項之準私文書。又被告乙○○如附表
    1 編號1 至6 之犯行及被告3 人如附表2 編號1 、2 之犯行
    ，均已著手於對發卡銀行詐欺取財之犯行，嗣因發卡銀行發
    覺有異而未予核卡，致未能得逞，是核被告3 人所為，均係
    犯刑法第216 條、第210 條、第220 條第1 項之行使偽造私
    文書及行使偽造準私文書罪、同法第339 條第1 項之詐欺取
    財罪、同法第339 條第3 項、第1 項之詐欺取財未遂罪，被
    告乙○○則另犯同法第349 條第1 項之收受贓物罪。被告乙○○與該姓名年籍不詳之成年女子間，就犯罪事實(三)中如附
    表3 編號4 、6 所示之犯罪事實部分，另被告3 人間就犯罪
    事實(四)、(五)部分，均分別有犯意聯絡及行為分擔，均為共同
    正犯。被告3 人偽造如附表1 、2 、3 所示署押之行為，均
    屬偽造私文書及準私文書之部分行為；又被告3 人偽造私文
    書及準私文書後復持以行使，偽造之低度行為均應為行使之
    高度行為所吸收，均不另論罪。又被告3 人先後數次行使偽
    造私文書、偽造準私文書及詐欺取財、詐欺取財未遂等犯行
    ，均係在緊接之時間內，以相同之手法觸犯構成要件相同之
    罪名，顯係分別基於概括犯意連續為之，各應依修正前刑法
    第56條關於連續犯之規定，分別論以連續詐欺取財罪及連續
    行使偽造私文書罪，並依法各加重其刑。又被告乙○○所犯
    連續詐欺取財罪、連續行使偽造私文書罪及收受贓物罪3 罪
    間，被告丙○○、甲○○所犯連續詐欺取財罪及連續行使偽
    造私文書罪2 罪間，有方法目的之牽連關係，各應依修正前
    刑法第55條關於牽連犯之規定，從一重之連續行使偽造私文
    書罪處斷。起訴書雖未於所犯法條欄記載刑法第339 條第3
    項、第1 項之詐欺取財未遂條文，但起訴書之犯罪事實業已
    提及被告3 人上開犯行，故此部分僅係法條之漏列，本院仍
    得加以審酌。又被告乙○○如犯罪事實(二)所示之刑法第349
    條第1 項之收受贓物罪部分，及如犯罪事實(三)所示附表3 編
    號2 及編號4 第2 、3 項盜刷行為部分之偽造私文書及詐欺
    取財犯行部分，雖均未據檢察官起訴，然與上開論罪科刑部
    分既分別有牽連犯及連續犯裁判上一罪關係，仍為起訴效力
    所及，本院自當加以審理。爰審酌被告3 人均身值壯年，不
    思以正當方式獲取財物，而以冒名申請信用卡並盜刷之方式
    獲取不法利益，造成社會金融秩序之混亂，惡行不輕，對各
    該銀行及真正持卡人之權益亦造成相當危害，惟考量其等之
    獲利情形，被告乙○○、丙○○犯後能坦承部分犯行或全部
    坦承，且均表示悔意，態度尚可，而被告甲○○則飾詞狡辯
    ，不知悔改。另考量被告乙○○所犯次數眾多，而被告丙○○則兼涉有提供被害人之資料，及檢察官具體求刑被告乙○○有期徒刑1 年7 月以上；被告甲○○及丙○○有期徒刑6
    月以上等一切情狀，分別量處如主文所示之刑。又被告丙○○、甲○○上開犯行之犯罪時間均在96年4 月24日以前，合
    於中華民國96年罪犯減刑條例所定減刑條件，應予減其刑2
    分之1 ，並諭知易科罰金之折算標準。至被告乙○○上開犯
    行，依中華民國96年罪犯減刑條例第3 條第1 項第15款規定
    ，不得減刑，附此敘明。
四、至如附表1 、2 、3 所示各該信用卡、信用卡申請書及信用
    卡簽帳單上所偽造之署押，不問屬於被告3 人與否，均應依
    刑法第219 條之規定，分別予以宣告沒收。
參、無罪及不另為無罪諭知部分：
一、公訴意旨另以：
  (一)被告丙○○明知可發射金屬或子彈具有殺傷力之槍砲及可供
    該槍枝使用具有殺傷力之子彈，係槍砲彈藥刀械管制條例所
    列管之槍枝及彈藥，非經主管機關或中央主管機關內政部許
    可，均不得寄藏或持有，竟仍基於持有可發射子彈具有殺傷
    力之槍砲及子彈之犯意，於94年10月中旬，在台南縣仁德交
    流道附近，以5 萬元之代價，向年籍不詳，綽號「阿元」之
    成年男子購買具殺傷力改造貝瑞塔92手槍1 支（槍枝管制編
    號：0 000000000 號），口徑9mm 子彈9 顆（7 顆土造子彈
    ，2 顆制式子彈），而無故持上開槍、彈，因認被告丙○○
    涉犯槍砲彈藥刀械管制條例第8 條第4 項之未經許可，持有
    可發射子彈具有殺傷力之改造手槍罪嫌及同法第12條第4 項
    之未經許可持有子彈罪嫌。
  (二)被告丙○○、甲○○另與被告乙○○共同基於意圖為自己不
    法之所有，並基於行使偽造私文書之概括犯意聯絡，自94年
    9 月起間，由真實姓名年籍不詳之「黃副理」提供巳○○、
    子○○、未○○、辰○○、申○○等人之身分資料予乙○○
    ，再由乙○○以冒用持卡人巳○○、子○○、未○○、癸○○、壬○○、庚○○、丁○○等人之身分，要求中國信託銀
    行變更原持有人電話及住址後，申請補辦信用卡，寄送至高
    雄縣鳳山市○○○路88號，並以冒用辰○○、申○○、癸○○、余世琦、丑○○、寅○○等人身分申請信用卡等方式，
    均足以生損害於真正持卡人及發卡銀行對於信用卡管理之正
    確性。嗣渠等於收受中國信託銀行所郵寄之上開信用卡後，
    復共同基於詐欺之概括犯意聯絡，陸續為如附表3 編號1 、
    3 及編號4 第1 項交易行為，均足以生損害於申○○、林政
    隆、辰○○、特約商店及銀行，因認被告丙○○、甲○○共
    同涉犯刑法第216 行使第210 條、第220 條第1 項之行使偽
    造私文書罪嫌、行使偽造準私文書罪嫌及同法第339 條第 1
    項之詐欺取財罪嫌。
二、按犯罪事實應依證據認定之，無證據不得推定其犯罪事實。
    又不能證明被告犯罪者，應諭知無罪之判決，刑事訴訟法第
    154 條第2 項、第301 條第1 項定有明文。又事實之認定，
    應憑證據，如未能發現相當證據，或證據不足以證明，自不
    能以推測或擬制之方法，為裁判基礎（最高法院40年台上字
    第86號判例參照）。且認定犯罪事實所憑之證據，雖不以直
    接證據為限，間接證據亦包括在內，然無論直接證據或間接
    證據，其為訴訟上之證明，須於通常一般之人均不致有所懷
    疑，而得確信其為真實之程度者，始得據為有罪之認定，倘
    其證明尚未達到此一程度，而有合理之懷疑存在而無從使事
    實審法院得有罪之確信時，即應由法院諭知被告無罪之判決
    （最高法院40年台上字第86號、30年台上字第816 號、76年
    台上字第4986號判例意旨參照）。
三、本院的判斷：
  (一)本件公訴人認被告丙○○涉有上開未經許可，持有可發射子
    彈具有殺傷力之改造手槍罪嫌及未經許可持有子彈犯嫌，無
    非係以被告之自白、扣案之槍彈及內政部警政署刑事警察局
    95年2 月8 日刑鑑字第0950010823號槍彈鑑定書等為憑。訊
    據被告丙○○於本院審理時堅詞否認有何未經許可持有可發
    射子彈具有殺傷力之改造手槍及未經許可持有子彈犯行，辯
    稱：扣案槍彈係甲○○的，甲○○說每個月要給伊2 萬元，
    伊才會為其擔下持有槍械的罪等語。經查：
  1.被告丙○○雖於警詢、偵查及本院初次準備程序中自白其向
    綽號「元仔」購入並持有扣案槍枝及子彈，然於本院審判時
    即堅決否認持有上開槍、彈，而經本院觀諸上開扣案槍枝及
    子彈係在被告甲○○所有車號0996-NP 號自用小客車上之置
    物箱內遭查獲，而被查獲當時被告丙○○亦自行駕駛車號95
    13-LX 號自用小客車，則衡諸常情，苟若上開扣案槍彈確係
    被告丙○○所有，被告丙○○既然自己有駕車，被告丙○○
    實無將上開扣案槍彈放置在被告甲○○車上，而增加被發覺
    機會之理，是被告丙○○之自白即與常理有悖，而非無疑；
    且上開槍彈果係被告丙○○於被查獲前1 日私自放在被告甲○○車上，而甲○○並不知情，則上開槍枝上理應有被告丙○○之指紋，然上開扣案槍枝經本院送請內政部警政署刑事
    警察局鑑定結果，槍枝上並無發現被告丙○○之指紋，有刑
    事警察局97年1 月4 日刑紋字第0970001037號函文1 紙在卷
    可稽，顯見上開扣案槍彈是否為被告丙○○所有，即屬可疑
    ；再參以被告丙○○於偵查時自述係於95年1 月15日或16日
    凌晨放置在被告甲○○車上（見偵1 卷第32頁），然被告甲○○卻於偵查中陳述係於95年1 月16日當日載被告丙○○來
    高雄（見偵1 卷第28頁），則被告丙○○係於95年1 月16日
    才由甲○○以上開車輛搭載，其豈有機會於95年1 月15日或
    16日凌晨將上開槍彈放置在被告甲○○車上？顯見被告之自
    白與事實應有相當大之出入，而不能採為不利於被告丙○○
    之唯一證據。末佐以證人即同案被告乙○○於本院審理時亦
    證稱：伊隱約有聽到被告丙○○、甲○○談到案情經過及安
    家費等事情等語（見本院97年5 月29日審判筆錄第31頁），
    與被告丙○○所辯上情互核相符，益徵被告丙○○於本院審
    理時辯稱：被告甲○○說每個月要給伊2 萬元，伊才會為其
    擔下持有槍械的罪等語，要非純屬杜撰之詞，而無足採信。
    是被告丙○○之自白既有上述之重大瑕疵，則上開扣案槍彈
    是否為被告丙○○所有，非無可疑，本院自不能僅以扣案槍
    彈及內政部警政署刑事警察局95年2 月8 日刑鑑字第095001
    0823號槍彈鑑定書而作不利於被告丙○○之認定。
  2.綜合上述，足認被告丙○○之自白有相當之瑕疵，不能僅以
    該自白為不利於被告丙○○之認定。從而，本件檢察官提出
    之積極證據尚不足以認定被告有何未經許可，持有可發射子
    彈具有殺傷力之改造手槍及未經許可持有子彈等罪嫌，其間
    尚有合理之懷疑存在。此外復查無其他積極證據足認被告丙○○有公訴意旨所述犯行，則其既未經證明犯罪，揆諸前揭
    說明，自應為無罪之諭知。
  (二)本件公訴人認被告丙○○、甲○○共同涉犯刑法第216 行使
    第210 條、第220 條第1 項之行使偽造私文書罪嫌、行使偽
    造準私文書罪嫌及同法第339 條第1 項之詐欺取財犯嫌，無
    非係以被告丙○○自白有參與如附表2 及附表3 編號5 之犯
    行，及被告甲○○亦有參與附表3 編號5 之犯行等為憑。訊
    據被告丙○○及甲○○均堅詞否認涉犯上開犯行，被告丙○○辯稱：伊只有提供6 個人資料予被告乙○○，只有參與信
    用卡寄送至臺南市○區○○○街7 號之案件等語，被告甲○○則辯稱：伊未參與任何冒辦及盜刷信用卡之犯行等語。經
    查：
  1.本案質諸證人即同案被告乙○○於警詢、偵查及本院審理時
    均證稱：被告丙○○只有提供6 個人的資料給我，只有辛○○1 件有核卡下來等語，核與被告丙○○上開辯詞均相符合
    ，被告丙○○、甲○○辯稱未參與此部分犯行等情，已屬可
    信。參酌本院相互比對如附表1 及附表2 所示之犯行，附表
    1 所示之犯行均係更改信用卡寄送地址為高雄縣鳳山市○○○路88號、高雄市左營區○○○路1086之2 號、高雄市前鎮
    區○○○街459 巷6 號等高雄地區處所，而如附表2 所示之
    犯行則均係更改信用卡寄送地址為臺南市○區○○○街7 號
    ，2 者在地域上已有明顯之區隔。再者，被告丙○○、甲○○亦僅有被查獲如附表3 編號5 所示之以冒辦「辛○○」信
    用卡盜刷之事實，而該冒辦「辛○○」信用卡之寄送地址亦
    係臺南市○區○○○街7 號，足認本件卷內所有證據資料均
    僅能證明被告丙○○、甲○○有與被告乙○○共同為附表 2
    及附表3 編號5 等犯行，而不能證明被告丙○○、甲○○有
    參與公訴意旨所指此部分之犯行。
  2.綜據上述，本件卷內所有證據資料均僅能證明被告丙○○、
    甲○○有與被告乙○○共同為附表2及 附表3 編號5 等犯行
    ，而被告丙○○、甲○○上開犯行與公訴人所指此部分犯行
    既有上開地域上之明顯區隔，又無任何證據可以證明被告丙○○、甲○○有參與公訴意旨所指此部分之犯行，自不能僅
    以被告丙○○、甲○○有與被告乙○○共同為附表2 及附表
    3 編號5 等犯行，即逕指被告丙○○、甲○○就公訴意旨所
    指此部分之犯行亦與被告乙○○有犯意聯絡及行為分擔。從
    而，本件檢察官提出之積極證據尚不足以認定被告被告丙○○、甲○○有何公訴意旨所指此部分之犯行，其間尚有合理
    之懷疑存在。此外，復查無其他積極證據足認被告丙○○、
    甲○○有公訴意旨所述犯行，渠等既未經證明犯罪，揆諸前
    揭說明，本應為無罪之諭知，然公訴意旨認被告丙○○、甲○○此部分之犯行與本件上開已經論罪科刑部分之犯行，有
    連續犯裁判上一罪關係，爰均不另為無罪之諭知。
據上論斷，應依刑事訴訟法第299 條第1 項前段、第301 條第 1
項，刑法第2 條第1 項前段、第28條（修正前）、第216 條、第
210 條、第220 條第1 項、第339 條第1 項、第349 條第1 項、
第26條前段（修正前）、第56條（修正前）、第55條（修正前）
、第41條第1 項前段 (修正前）、第219 條，刑法施行法第1 條
之1 ，罰金罰鍰提高標準條第2 條，現行法規所定貨幣單位折算
新臺幣條例第2 條，中華民國96年罪犯減刑條例第2 條第1 項第
3 款、第7 條第1 項、第9 條，判決如主文。
本案經檢察官己○○到庭執行職務。
中    華    民    國    97    年    6     月    12    日
                  鳳山刑事第一庭審判長法  官   黃三友
                                      法  官   林芳華
                                      法  官   陳盈吉
上正本證明與原本無異。
如不服本判決，應於判決送達後10日內向本院提出上訴狀（應抄
附繕本）。告訴人或被害人如對於本判決不服者，應具備理由請
求檢察官上訴，其上訴期間之計算係以檢察官收受判決正本之日
期為準。
                                      書記官  陳展榮
中    華    民    國    97    年    6     月    12    日
附錄論罪科刑實體法條文：
中華民國刑法第210條
偽造、變造私文書，足以生損害於公眾或他人者，處 5 年以下有
期徒刑。
中華民國刑法第216條
行使第 210 條至第 215 條之文書者，依偽造、變造文書或登載
不實事項或使登載不實事項之規定處斷；。
中華民國刑法第220條
在紙上或物品上之文字、符號、圖畫、照像，依習慣或特約，足
以為表示其用意之證明者，關於本章及本章以外各罪，以文書論
。
錄音、錄影或電磁紀錄，藉機器或電腦之處理所顯示之聲音、影
像或符號，足以為表示其用意之證明者，亦同。
中華民國刑法第339條
意圖為自己或第三人不法之所有，以詐術使人將本人或第三人之
物交付者，處5年以下有期徒刑、拘役或科或併科1千元以下罰金
。
以前項方法得財產上不法之利益或使第三人得之者，亦同。
前二項之未遂犯罰之。
附表一：
┌──┬───┬──────────────┬─────┬────┐
│編號│被害人│犯     罪     手     法     │是否發卡  │偽造署押│
├──┼───┼──────────────┼─────┼────┤
│ 1  │癸○○│於94年11月15日冒名申請信用卡│中國信託銀│信用卡申│
│    │      │，而於94年11月16日以電話要求│行未發卡。│請書上偽│
│    │      │銀行變更持卡人電話為00000000│          │造「林冠│
│    │      │99 ， 變更地址為高雄縣鳳山市│          │伯」署押│
│    │      │海洋二路88號。              │          │4枚 。  │
├──┼───┼──────────────┼─────┼────┤
│ 2  │丑○○│於94年11月15日冒名申請信用卡│中國信託銀│信用卡申│
│    │      │，而於94年11月19日以電話要求│行未發卡。│請書上偽│
│    │      │銀行變更地址未被接受。      │          │造「林智│
│    │      │                            │          │偉」署押│
│    │      │                            │          │3枚 。  │
├──┼───┼──────────────┼─────┼────┤
│ 3  │壬○○│於94年間冒名申請信用卡，而於│中國信託銀│信用卡申│
│    │      │94 年11 月19日以電話要求銀行│行未發卡。│請書上偽│
│    │      │變更持卡人地址為高雄縣鳳山市│          │造「李振│
│    │      │海洋二路88號。              │          │盛」署押│
│    │      │                            │          │3枚 。  │
├──┼───┼──────────────┼─────┼────┤
│ 4  │庚○○│於94年間冒名申請信用卡，而於│中國信託銀│信用卡申│
│    │      │94 年11 月19日以電話要求銀行│行未發卡。│請書上偽│
│    │      │變更持卡人電話為0000000000，│          │造「王銘│
│    │      │變更地址為高雄縣鳳山市海洋二│          │鴻」署押│
│    │      │路88 號 。                  │          │3枚 。  │
├──┼───┼──────────────┼─────┼────┤
│ 5  │寅○○│於94年間冒名申請信用卡，而於│中國信託銀│信用卡申│
│    │      │94 年11 月16日以電話要求銀行│行未發卡。│請書2 紙│
│    │      │變更持卡人電話為0000000000，│          │上偽造「│
│    │      │變更地址為高雄縣鳳山市海洋二│          │寅○○」│
│    │      │路88 號 。                  │          │署押6 枚│
│    │      │                            │          │。      │
├──┼───┼──────────────┼─────┼────┤
│ 6  │未○○│於94年間冒名請信用卡，而於94│中國信託銀│無。    │
│    │      │年11月20日以電話要求銀行變更│行未發卡。│        │
│    │      │持卡人電話為0000000000。    │          │        │
├──┼───┼──────────────┼─────┼────┤
│ 7  │巳○○│於94年11月22日以電話要求銀行│中國信託銀│信用卡上│
│    │      │變更持卡人電話為0000000000，│行已發卡，│偽造「黃│
│    │      │變更地址為高雄市左營區民族一│但未遭盜刷│稚瑋」署│
│    │      │路1086之2 號。而於94年11月24│。        │押1 枚。│
│    │      │日以電話語音掛失申請補辦信用│          │        │
│    │      │卡。                        │          │        │
├──┼───┼──────────────┼─────┼────┤
│ 8  │子○○│於94年11月22日以電話要求銀行│中國信託銀│信用卡上│
│    │      │變更持卡人電話為0000000000，│行已發卡，│偽造「林│
│    │      │變更地址為高雄市前鎮區岡山南│並遭盜刷。│政龍」署│
│    │      │街459 巷6 號。而於94年11月30│          │押1 枚。│
│    │      │日以電話語音掛失申請補辦信用│          │        │
│    │      │卡。                        │          │        │
├──┼───┼──────────────┼─────┼────┤
│ 9  │丁○○│於94年10月31日以電話要求銀行│中國信託銀│3 張信用│
│    │      │變更持卡人地址為高雄市苓雅區│行已發卡2 │卡上各偽│
│    │      │光華一路129 號3 樓。而於94年│張，中國商│造「蔡程│
│    │      │11月1 日以電話語音掛失申請補│銀已發卡1 │光」之署│
│    │      │辦信用卡。                  │張，均遭盜│押1 枚，│
│    │      │                            │刷。      │共3 枚。│
├──┼───┼──────────────┼─────┼────┤
│ 10 │賴伯翰│於94年8 月15日冒名申請信用卡│中國信託銀│信用卡申│
│    │      │，而於94年11月19日以電話要求│行已發卡，│請書上偽│
│    │      │銀行變更持卡人電話為00000000│並遭盜刷。│造「賴伯│
│    │      │99，變更地址為高雄縣鳳山市海│          │翰」署押│
│    │      │洋二路88號，嗣於94年11月24日│          │3枚 。信│
│    │      │以電話語音掛失申請補辦信用卡│          │用卡上偽│
│    │      │。                          │          │造「賴伯│
│    │      │                            │          │翰」署押│
│    │      │                            │          │1 枚。  │
├──┼───┼──────────────┼─────┼────┤
│ 11 │辰○○│於94年9 月12日冒名申請信用卡│中國信託銀│信用卡申│
│    │      │，而於94年11月8 日以電話要求│行已發卡，│請書上偽│
│    │      │銀行變更持卡人電話為00000000│並遭盜刷。│造「孫淑│
│    │      │14，並於94年11月9 日以電話要│          │蓉」署押│
│    │      │求變更地址為高雄縣鳳山市海洋│          │2 枚。信│
│    │      │二路88號。                  │          │用卡上偽│
│    │      │                            │          │造「孫淑│
│    │      │                            │          │蓉」署押│
│    │      │                            │          │1 枚。  │
└──┴───┴──────────────┴─────┴────┘
附表二：
┌──┬───┬──────────────┬─────┬────┐
│編號│被害人│犯     罪     手     法     │是否發卡  │偽造署押│
├──┼───┼──────────────┼─────┼────┤
│ 1  │卯○○│於94年間冒名申請信用卡，而於│中國信託銀│無。    │
│    │      │94 年12 月22日以電話要求銀行│行未發卡。│        │
│    │      │變更持卡人地址為臺南市南區文│          │        │
│    │      │南二街7 號。                │          │        │
├──┼───┼──────────────┼─────┼────┤
│ 2  │午○○│於94年12月20日冒名申請信用卡│中國信託銀│信用卡申│
│    │      │，而於94年12月22日以電話要求│行未發卡。│請書上偽│
│    │      │銀行變更持卡人電話為00-00000│          │造「趙敏│
│    │      │47，帳單地址則為臺南市南區文│          │雄」署押│
│    │      │南二街7 號。                │          │3枚 。  │
├──┼───┼──────────────┼─────┼────┤
│ 3  │辛○○│於95年1 月間冒名申請信用卡。│中國信託銀│信用卡申│
│    │      │                            │行已發卡，│請書上偽│
│    │      │                            │並遭盜刷。│造「李友│
│    │      │                            │          │杰」署押│
│    │      │                            │          │3 枚，信│
│    │      │                            │          │用卡上偽│
│    │      │                            │          │造「李友│
│    │      │                            │          │杰」署押│
│    │      │                            │          │1 枚。  │
└──┴───┴──────────────┴─────┴────┘
附表三：遭盜刷明細表：
┌────────────────────────────────┐
│一、子○○遭盜刷部分                                            │
├──┬─────────────────────────────┤
│卡號│0000-0000-0000-0000（中國信託銀行）                       │
├──┼──────┬─────────┬─────┬──────┤
│編號│  消費時間  │消費地點與特約商店│ 消費金額 │ 偽造之署押 │
│    │            │                  │（新臺幣）│            │
├──┼──────┼─────────┼─────┼──────┤
│ 1  │94年12月2日 │萬家田珠寶銀樓    │95,000元  │偽造之「林政│
│    │            │                  │          │龍」署押1 枚│
├──┴──────┴─────────┴─────┴──────┤
│二、丁○○遭盜刷部分                                            │
├──┬─────────────────────────────┤
│卡號│0000-0000-0000-0000（中國信託銀行）                       │
├──┼──────┬─────────┬─────┬──────┤
│編號│  消費時間  │消費地點與特約商店│ 消費金額 │ 偽造之署押 │
│    │            │                  │（新臺幣）│            │
├──┼──────┼─────────┼─────┼──────┤
│ 1  │94年11月7日 │丘比特情趣精品    │20,000元  │偽造之「萬中│
│    │            │                  │          │翰」署押1 枚│
├──┼──────┼─────────┼─────┼──────┤
│ 2  │94年11月7日 │中國石油中正二路店│150元     │無。        │
│    │            │                  │          │            │
├──┼──────┼─────────┼─────┼──────┤
│ 3  │94年11月7日 │中國石油民權路加油│115元     │無。        │
│    │            │站                │          │            │
├──┼──────┴─────────┴─────┴──────┤
│卡號│0000-0000-0000-0000（中國信託銀行）                       │
├──┼──────┬─────────┬─────┬──────┤
│編號│  消費時間  │消費地點與特約商店│ 消費金額 │ 偽造之署押 │
│    │            │                  │（新臺幣）│            │
├──┼──────┼─────────┼─────┼──────┤
│ 1  │94年11月7日 │震旦通訊高雄四維店│8,000元   │偽造之「蔡程│
│    │            │                  │          │光」署押1 枚│
├──┼──────┼─────────┼─────┼──────┤
│ 2  │94年11月7日 │聚珍銀樓          │8,440元   │偽造之「蔡程│
│    │            │                  │          │光」署押1 枚│
├──┼──────┼─────────┼─────┼──────┤
│ 3  │94年11月7日 │家樂福鼎山店      │40,959元  │偽造之「蔡程│
│    │            │                  │          │光」署押1 枚│
├──┼──────┼─────────┼─────┼──────┤
│ 4  │94年11月8日 │王牌咖啡市府分店  │1,584元   │偽造之「蔡程│
│    │            │                  │          │光」署押1 枚│
├──┼──────┼─────────┼─────┼──────┤
│ 5  │94年11月9日 │和平三溫暖        │560元     │偽造之「蔡程│
│    │            │                  │          │光」署押1 枚│
├──┼──────┼─────────┼─────┼──────┤
│ 6  │94年11月9日 │愛國超市壹大店    │330元     │偽造之「蔡程│
│    │            │                  │          │光」署押1 枚│
├──┼──────┼─────────┼─────┼──────┤
│ 7  │94年11月9日 │王牌咖啡市府分店  │165元     │偽造之「蔡程│
│    │            │                  │          │光」署押1 枚│
├──┼──────┼─────────┼─────┼──────┤
│ 8  │94年11月9日 │客喜康咖啡館高雄中│530元     │偽造之「蔡程│
│    │            │正店              │          │光」署押1 枚│
├──┼──────┼─────────┼─────┼──────┤
│ 9  │94年11月10日│亞曼尼美食館      │280元     │偽造之「蔡程│
│    │            │                  │          │光」署押1 枚│
├──┼──────┼─────────┼─────┼──────┤
│ 10 │94年11月11日│愛國超市陽明店    │130元     │偽造之「蔡程│
│    │            │                  │          │光」署押1 枚│
├──┼──────┼─────────┼─────┼──────┤
│ 11 │94年11月14日│亞曼尼美食館      │110元     │偽造之「蔡程│
│    │            │                  │          │光」署押1 枚│
├──┴──────┴─────────┼─────┴──────┤
│ 以上2信用卡合計盜刷金額：            │81,353元。              │
├──┬────────────────┴────────────┤
│卡號│0000-0000-0000-0000（兆豐商業銀行）                       │
├──┼──────┬─────────┬─────┬──────┤
│編號│  消費時間  │消費地點與特約商店│ 消費金額 │ 偽造之署押 │
│    │            │                  │（新臺幣）│            │
├──┼──────┼─────────┼─────┼──────┤
│ 1  │94年11月2日 │中國石油建國二路店│146元     │偽造之「蔡程│
│    │            │                  │          │光」署押1 枚│
├──┼──────┼─────────┼─────┼──────┤
│ 2  │94年11月2日 │戀愛國度成人用品社│63,200元  │偽造之「蔡程│
│    │            │                  │          │光」署押1 枚│
├──┼──────┼─────────┼─────┼──────┤
│ 3  │94年11月3日 │全海岸活蝦之家    │1,030元   │偽造之「蔡程│
│    │            │                  │          │光」署押1枚 │
├──┼──────┼─────────┼─────┼──────┤
│ 4  │94年11月3日 │亞曼尼美食館      │550元     │偽造之「蔡程│
│    │            │                  │          │光」署押1 枚│
├──┼──────┼─────────┼─────┼──────┤
│ 5  │94年11月3日 │尪某服飾精品店    │6,200元   │偽造之「蔡程│
│    │            │                  │          │光」署押1 枚│
├──┼──────┼─────────┼─────┼──────┤
│ 6  │94年11月4日 │高都加油站        │210元     │偽造之「蔡程│
│    │            │                  │          │光」署押1 枚│
├──┼──────┼─────────┼─────┼──────┤
│ 7  │94年11月11日│家樂福五甲店      │28,176元  │偽造之「蔡程│
│    │            │                  │          │光」署押1 枚│
├──┼──────┼─────────┼─────┼──────┤
│ 8  │94年11月12日│王牌咖啡市府分店  │165元     │偽造之「蔡程│
│    │            │                  │          │光」署押1 枚│
├──┼──────┼─────────┼─────┼──────┤
│ 9  │94年11月12日│吉展事業有限公司  │35,990元  │偽造之「蔡程│
│    │            │                  │          │光」署押1 枚│
├──┼──────┼─────────┼─────┼──────┤
│ 10 │94年11月14日│王牌咖啡市府分店  │165元     │偽造之「蔡程│
│    │            │                  │          │光」署押1 枚│
├──┼──────┼─────────┼─────┼──────┤
│ 11 │94年11月15日│王牌咖啡市府分店  │165元     │偽造之「蔡程│
│    │            │                  │          │光」署押1 枚│
├──┴──────┴─────────┼─────┴──────┤
│ 合計盜刷金額：                       │135,997元。             │
├───────────────────┴────────────┤
│三、賴伯翰遭盜刷部分                                            │
├──┬─────────────────────────────┤
│卡號│0000-0000-0000-0000（中國信託銀行）                       │
├──┼──────┬─────────┬─────┬──────┤
│編號│  消費時間  │消費地點與特約商店│ 消費金額 │ 偽造之署押 │
│    │            │                  │（新臺幣）│            │
├──┼──────┼─────────┼─────┼──────┤
│ 1  │94年11月27日│大樂股份有限公司  │132,075元 │偽造之「賴伯│
│    │            │                  │          │翰」署押1 枚│
├──┼──────┼─────────┼─────┼──────┤
│ 2  │94年11月27日│台鐵高雄站        │1,312元   │偽造之「賴伯│
│    │            │                  │          │翰」署押1 枚│
├──┴──────┴─────────┼─────┴──────┤
│合計盜刷金額：                        │133,387元               │
│                                      │                        │
├───────────────────┴────────────┤
│四、辰○○遭盜刷部分                                            │
├──┬─────────────────────────────┤
│卡號│0000-0000-0000-0000（中國信託銀行）                       │
├──┼──────┬─────────┬─────┬──────┤
│編號│  消費時間  │消費地點與特約商店│ 消費金額 │ 偽造之署押 │
│    │            │                  │（新臺幣）│            │
├──┼──────┼─────────┼─────┼──────┤
│ 1  │94年9月15日 │大樂股份有限公司  │799,772元 │偽造之「孫淑│
│    │            │                  │          │蓉」署押1 枚│
├──┼──────┼─────────┼─────┼──────┤
│ 2  │94年9月16日 │泛亞電信股份有限公│1,152元   │偽造之「孫淑│
│    │            │司                │          │蓉」署押1 枚│
├──┼──────┼─────────┼─────┼──────┤
│ 3  │94年9月16日 │一亨運動用品中山二│1,350元   │偽造之「孫淑│
│    │            │店                │          │蓉」署押1 枚│
├──┼──────┼─────────┼─────┼──────┤
│ 4  │94年9月16日 │肢體語言服飾店    │500元     │偽造之「孫淑│
│    │            │                  │          │蓉」署押1 枚│
├──┼──────┼─────────┼─────┼──────┤
│ 5  │94年9月16日 │臺灣菸酒股份有限公│6,100元   │偽造之「孫淑│
│    │            │司                │          │蓉」署押1 枚│
├──┼──────┼─────────┼─────┼──────┤
│ 6  │94年9月16日 │其醇洋行有限公司  │6,600元   │偽造之「孫淑│
│    │            │                  │          │蓉」署押1 枚│
├──┴──────┴─────────┼─────┴──────┤
│ 合計金額：                           │814,272元               │
├───────────────────┴────────────┤
│五、辛○○遭盜刷部分                                            │
├──┬─────────────────────────────┤
│卡號│0000-0000-0000-0000（中國信託銀行）                       │
├──┼──────┬─────────┬─────┬──────┤
│編號│  消費時間  │消費地點與特約商店│ 消費金額 │ 偽造之署押 │
│    │            │                  │（新臺幣）│            │
├──┼──────┼─────────┼─────┼──────┤
│ 1  │95年1月16日 │震旦通訊高雄四維店│14,800元  │偽造之「李友│
│    │            │                  │          │杰」署押1 枚│
├──┴──────┴─────────┴─────┴──────┤
│六、葉珮焄遭盜刷部分                                            │
├──┬─────────────────────────────┤
│卡號│0000-0000-0000-0000（中國信託銀行）                       │
├──┼──────┬─────────┬─────┬──────┤
│編號│  消費時間  │消費地點與特約商店│ 消費金額 │ 偽造之署押 │
│    │            │                  │（新臺幣）│            │
├──┼──────┼─────────┼─────┼──────┤
│ 1  │94年10月17日│家樂福愛河店      │251,550元 │偽造之「葉珮│
│    │            │                  │          │焄」署押1 枚│
├──┼──────┴─────────┴─────┴──────┤
│卡號│0000-0000-0000-0000（聯邦商業銀行）                       │
├──┼──────┬─────────┬─────┬──────┤
│編號│  消費時間  │消費地點與特約商店│ 消費金額 │ 偽造之署押 │
│    │            │                  │（新臺幣）│            │
├──┼──────┼─────────┼─────┼──────┤
│ 1  │95年2月20日 │家樂福五甲店      │1,194元   │偽造之「葉珮│
│    │            │                  │          │焄」署押1 枚│
└──┴──────┴─────────┴─────┴──────┘
附件：
┌──┬───────┬───────┬───────┬────┐
│比較│行為時法（95年│裁判時法（95年│比較結果      │備註    │
│內容│7 月1 日前之刑│7 月1 日生效之│              │        │
│    │罰法律）      │刑罰法律）    │              │        │
├──┼───────┼───────┼───────┼────┤
│共同│刑法第28條：二│刑法第28條：二│依行為時法及裁│        │
│正犯│人以上共同實施│人以上共同「實│判時法均構成均│        │
│    │犯罪之行為者，│行」犯罪之行為│成立共同正犯，│        │
│    │皆為正犯。    │者，皆為正犯。│裁判時法並未較│        │
│    │              │              │有利於被告。  │        │
├──┼───────┼───────┼───────┼────┤
│連續│刑法第56條：連│已刪除。      │依行為時法以一│        │
│犯  │續數行為而犯同│              │罪論，但得加重│        │
│    │一之罪名者，以│              │其刑至二分之一│        │
│    │一罪論。但得加│              │，而依裁判時法│        │
│    │重其刑至二分之│              │則應數罪併罰。│        │
│    │一            │              │比較結果以行為│        │
│    │              │              │時法較有利於行│        │
│    │              │              │為人。        │        │
├──┼───────┼───────┼───────┼────┤
│刑法│罰金：（銀元）│罰金：新臺幣10│裁判時法罰金刑│上開修正│
│第33│1 元以上。    │00元以上，以百│之最低度刑提高│影響刑法│
│條第│              │元計算之。    │為新臺幣1000元│第339 條│
│5 款│              │              │。是以行為時法│第1 項中│
│    │              │              │較有利於被告。│關於罰金│
│    │              │              │              │刑最低度│
│    │              │              │              │。      │
├──┼───────┼───────┼───────┼────┤
│牽連│刑法第55條後段│已刪除        │行為時法構成裁│        │
│犯  │：犯一罪而其方│              │判上一罪，從一│        │
│    │法或結果之行為│              │重處斷，而依裁│        │
│    │犯他罪名者，從│              │判時法則需數罪│        │
│    │一重處斷      │              │併罰，是比較結│        │
│    │              │              │果仍以行為時法│        │
│    │              │              │有利於被告。  │        │
├──┼───────┼───────┼───────┼────┤
│易科│刑法第41條第1 │刑法第41條第1 │裁判時法刪除易│        │
│罰金│項：犯最重本刑│項：犯最重本刑│科罰金時，需具│        │
│之宣│為5 年以下有期│為5 年以下有期│備「因身體、教│        │
│告及│徒刑以下之刑之│徒刑以下之刑之│育、職業或家庭│        │
│折算│罪，而受6 個月│罪，而受6 個月│之關係或其他正│        │
│標準│以下有期徒刑或│以下有期徒刑或│當事由，執行顯│        │
│    │拘役之宣告，因│拘役之宣告者，│有困難者」之限│        │
│    │身體、教育、職│得以新臺幣1,00│制，似以裁判時│        │
│    │業、家庭之關係│0 元、2,000元 │法對被告有利；│        │
│    │或其他正當事由│或3,000元折算 │惟觀今司法實務│        │
│    │，執行顯有困難│1 日，易科罰金│對於被告是否宣│        │
│    │者，得以1 元以│。但確因不執行│告得易科罰金，│        │
│    │上3 元以下折算│所宣告之刑，難│實無以「因身體│        │
│    │1 日，易科罰金│收矯正之效，或│、教育、職業或│        │
│    │。但確因不執行│難以維持法秩序│家庭之關係或其│        │
│    │所宣告之刑，難│者，不在此限。│他正當事由，執│        │
│    │收矯正之效，或│              │行顯有困難者」│        │
│    │難以維持法秩序│罰金罰鍰提高標│等情狀為考量。│        │
│    │者，不在此限。│準條例第2 條刪│而裁判時法易科│        │
│    │              │除。          │罰金折算標準已│        │
│    │罰金罰緩提高標│              │由銀元100 、20│        │
│    │準條例第2 條前│              │0 、300 元即新│        │
│    │段：依刑法第41│              │台幣300 、600 │        │
│    │條易科罰金或第│              │、900 元，提高│        │
│    │42條第2 項易服│              │為以新台幣1,00│        │
│    │勞役者，均就其│              │0 元、2,000 元│        │
│    │原定數額提高為│              │、3,000 元折算│        │
│    │100 倍折算1 日│              │1 日，綜合觀之│        │
│    │。            │              │，行為時法對被│        │
│    │現行法規貨幣單│              │告較為有利。  │        │
│    │位折算新台幣條│              │              │        │
│    │例第2 條。    │              │              │        │
├──┴───────┴───────┴───────┴────┤
│比較結果：                                                    │
│裁判時法並未較有利於被告。從而，應依刑法第2 條第1 項前段規定，│
│適用行為時之法律。                                            │
└───────────────────────────────┘


司法院資訊處製作；財團法人民間司法改革基金會備份。
